【裁判字號】    98,訴,663
【裁判日期】    980327
【裁判案由】    毒品危害防制條例
【裁判全文】
臺灣板橋地方法院刑事判決               98年度訴字第663號
公  訴  人  臺灣板橋地方法院檢察署檢察官
被      告  甲○○
上列被告因違反毒品危害防制條例案件，經檢察官提起公訴（97
年度毒偵字第9361號），嗣因被告於本院準備程序中就被訴事實
為有罪之陳述，本院告知被告簡式審判程序之旨，並聽取當事人
之意見後，由本院合議庭裁定改由受命法官獨任依簡式審判程序
進行，判決如下：
    主  文
甲○○施用第一級毒品，處有期徒刑陸月，如易科罰金，以新臺
幣壹仟元折算壹日。扣案之盛裝過海洛因之塑膠袋壹個及已使用
過之注射針筒壹支，均沒收之。
    事  實
一、甲○○前於民國95年間，因施用毒品案件，經依本院以95年
    度毒聲字第58號裁定送勒戒處所觀察、勒戒後，認無繼續施
    用毒品之傾向，於95年5 月8 日釋放出所，並經臺灣板橋地
    方法院檢察署檢察官於95年5 月30日以95年度毒偵緝字第20
    9 號、95年度毒偵字第3580號為不起訴處分確定。詎其猶不
    知悔改，於前開觀察、勒戒執行完畢後之5 年內，竟又基於
    施用第一級毒品海洛因之犯意，於97年11月20日22時40分許
    為警採集尿液時起回溯26小時內之某時（不含受公權力拘束
    期間），在臺北縣三重市○○街165 巷11號4 樓其住處（起
    訴書略載為在不詳處所），以將海洛因摻水後注入針筒後注
    射之方式，施用第一級毒品海洛因1 次。嗣於同日21時30分
    許，為警在其上址住所內查獲，並扣得盛裝過海洛因之塑膠
    袋1 個及已使用過之注射針筒1 支，因而循線查悉上情。
二、案經臺北市政府警察局大安分局移送臺灣板橋地方法院檢察
    署檢察官偵查起訴。
    理  由
壹、程序方面：
    查本件被告甲○○所犯並非死刑、無期徒刑、最輕本刑為三
    年以上有徒刑之罪或高等法院管轄第一審案件，而其於準備
    程序進行中，被告先就被訴事實為有罪之陳述，經法官告知
    簡式審判程序之旨，並聽取公訴人及被告之意見後，本院認
    適宜改依簡式審判程序進行，爰依刑事訴訟法第273 條之1
    第1 項、第284 條之1 規定，由本院合議庭以裁定由受命法
    官獨任進行簡式審判程序，合先敘明。
貳、實體方面：
一、上揭事實，業據被告候世鵬於本院審理時坦承不諱，復有大
    安分局瑞安所搜索扣押筆錄、扣押物品目錄表各乙份、扣案
    物品照片3 幀存卷可稽，盛裝過海洛因之塑膠袋1 個及已使
    用過注射針筒1 支扣案可資佐證。又被告為警查獲時所採其
    尿液送驗結果，係呈嗎啡陽性反應，此有臺北市政府警察局
    偵辦毒品案件尿液檢體委驗單（尿液檢體編號：018147）、
    台灣尖先進生技醫藥股份有限公司於97年11月27日出具之濫
    用藥物檢驗報告（報告序號：大安-9）各1 份在卷可稽。又
    按海洛因經注射或吸入人體後，約百分之八十於24小時內自
    尿中排出，一般而言，尿液中能否驗出嗎啡陽性反應與其投
    與量、投與途徑、採尿時間、個人體質及檢測方法之靈敏度
    有關，國外曾有文獻報導注射6 毫克之海洛因鹽酸鹽，其代
    謝物嗎啡之平均可檢出時限約為26小時，業經行政院衛生署
    藥物食品檢驗局於81年9 月8 日以藥檢壹字第8114885 號函
    述綦詳。據上，被告之尿液經以氣相層析質譜儀分析法檢驗
    ，既係呈嗎啡陽性反應，顯見被告應有在前揭犯罪時間施用
    第一級毒品海洛因之行為甚明。又查，被告前於95年間，因
    施用毒品案件，經依本院以95年度毒聲字第58號裁定送勒戒
    處所觀察、勒戒後，認無繼續施用毒品之傾向，於95年5 月
    8 日釋放出所，並經臺灣板橋地方法院檢察署檢察官於95年
    5 月30日，以95年度毒偵緝字第209 號、95年度毒偵字第35
    80號為不起訴處分確定，此有臺灣高等法院被告前案紀錄表
    在卷可稽。綜上所述，足認被告前經觀察勒戒執行完畢釋放
    後，五年內再犯本件施用第一級毒品犯行。本案事證明確，
    被告犯行堪以認定，應依法論科。
二、查海洛因屬於毒品危害防制條例第2 條第2 項第1 款所規定
    之第一級毒品，核被告所為，係犯毒品危害防制條例第10條
    第1 項之施用第一級毒品罪。被告施用前持有第一級毒品之
    低度行為，為進而施用之高度行為所吸收，不另論罪。審酌
    被告有施用毒品前科，品行非佳，且曾經觀察勒戒執行完畢
    ，竟再為本件施用毒品犯行，顯見其不思悔改，自制力亦顯
    不佳，足以戕害其身心，滋生其他犯罪，惡化治安，嚴重損
    及公益；惟另考量被告於犯後已坦承犯行，而其施用毒品行
    為於本質上係屬自我戕害行為，反社會性之程度應屬較低等
    一切情狀，量處如主文所示之刑，並諭知易科罰金之折算標
    準，以資懲儆。至扣案之盛裝過海洛因之塑膠袋1 個及已使
    用過注射針筒1 支，係供被告施用毒品所用之物，且係被告
    所有，此據被告於本院審理時供明在卷，爰依刑法第38條第
    1 項第2款 規定，併予宣告沒收。
據上論斷，應依刑事訴訟法第273 條之1 第1 項、第299 條第1
項前段，毒品危害防制條例第10條第1 項，刑法第11條前段、第
41條第1 項前段、第38條第1 項第2 款，判決如主文。
本案經檢察官乙○○到庭執行職務。
中    華    民    國    98    年    3     月    27    日
                  刑事第十七庭法  官  林淑婷
以上判決正本證明與原本無異。
如不服本判決，應於送達後十日內，向本院提出上訴書狀，並應
敘述具體理由；其未敘述上訴理由者，應於上訴期間屆滿後二十
日內向本院補提理由書（均須按他造當事人之人數附繕本）「切
勿逕送上級法院」。
                              書記官  莊川億
中    華    民    國    98    年    3     月    30    日
附錄本案論罪科刑法條全文：
毒品危害防制條例第十條
施用第一級毒品者，處六月以上五年以下有期徒刑。
施用第二級毒品者，處三年以下有期徒刑。


司法院資訊處製作；財團法人民間司法改革基金會備份。
